臺灣嘉義地方法院刑事判決　　　　　　96年度交簡上字第82號
上　訴　人　甲○○
即　被　告
　　　　　　　　　　　室
上列上訴人因公共危險案件，不服本院嘉義簡易庭96年度嘉交簡
字第669號中華民國96年8月8日第一審判決（臺灣嘉義地方法院
檢察署檢察官聲請簡易判決處刑案號：96年度偵字第5682號），
提起上訴，本院管轄之第二審合議庭判決如下：
    主  文
上訴駁回。
甲○○緩刑貳年，並應於本判決確定後壹年內向指定之公益團體
、地方自治團體或社區提供伍拾小時之義務勞務，緩刑期間付保
護管束。
    事 實 及 理 由
一、本案經審理結果，認第一審簡易判決被告甲○○犯不能安全
    駕駛動力交通工具罪，依法處拘役50日，如易科罰金，以新
    臺幣1,000元折算1日，其認事用法無誤，量刑亦屬允當，應
    予維持，並引用第一審簡易判決書所記載之事實、證據及理
    由（如附件）。
二、被告雖以原審簡易判決量刑過重而上訴，惟按刑之量定，係
    實體法上賦予法院得為自由裁量之事項，倘其未有逾越或濫
    用法律所規定裁量之外部及內部性界限，並符合法規範之體
    系及目的，遵守一般有效之經驗及論理法則，即不得任意指
    為違法（最高法院75年臺上字第7033號判例參照）。原審基
    於調查審理所認定之事實，斟酌被告素行，犯罪之動機、目
    的、手段、所生危害等一切情狀，在法定刑範圍內加以考慮
    而為量處，妥適反應所認定之犯罪事實與全案情節，罰當其
    罪，並未失諸苛刻，無過重可言。又被告本件公共危險犯行
    ，衡量其刑度所應考慮之上開諸般情事，迨本案上訴審言詞
    辯論終結時，與原審並無二致，被告不服原審簡易判決，上
    訴意旨徒託空言請求輕判云云，並無理由，應予駁回。
三、被告前未曾受有期徒刑以上刑之宣告，有臺灣嘉義地方法院
    檢察署刑案資料查註紀錄表及臺灣高等法院被告前案紀錄表
    足憑。查被告尚為在學之學生，年輕識淺，本件罹致刑章乃
    屬初犯，經此偵審程序，已深受教訓，諒知謹慎而無再犯之
    虞，本院認其所受宣告之刑，以暫不執行為適當，併宣告緩
    刑2年，並命應於本判決確定之日起1年內向指定之公益團體
    、地方自治團體或社區提供50小時之義務勞務，且緩刑期間
    付保護管束，以資惕勵。
四、據上論斷，應依刑事訴訟法第455條之1第1項、第3項、第36
    8條、第373條，刑法第74條第1項第1款、第2項第5款、第93
    條第1項第2款，判決如主文。
本案經檢察官徐鈺婷到庭執行職務。
中　　華　　民　　國　　96　　年　　9 　　月　　28　　日
              刑事第四庭  審判長法  官  蔡憲德
                                法  官  王慧娟
                                法  官  吳育霖
上列正本證明與原本無異。
本件不得上訴。
中　　華　　民　　國　　96　　年　　9 　　月　　28　　日
                                書記官  李珈慧
附錄本案論罪科刑法條
刑法第185條之3
  服用毒品、麻醉藥品、酒類或其他相類之物，不能安全駕駛動
  力交通工具而駕駛者，處1年以下有期徒刑、拘役或3萬元以下
  罰金。
